【裁判字號】    95,重訴,146
【裁判日期】    950728
【裁判案由】    侵權行為損害賠償
【裁判全文】
臺灣臺北地方法院民事判決             95年度重訴字第146號
原      告  乙○○
被      告  甲○○○ ○○○○.
訴訟代理人  蔡兆誠律師
            李璧合律師
            許惠峰律師
上列當事人間請求侵權行為損害賠償事件，經本院刑事庭裁定移
轉而來，本院於民國95年7月28日言詞辯論終結，判決如下：
    主      文
被告應給付原告新台幣壹拾萬壹仟伍佰伍拾元。
原告其餘之訴駁回。
訴訟費用由被告負擔3/1000，餘由原告負擔。
原告假執行之聲請駁回。
    事實及理由
一、原告主張：被告與伊同為美商SUBWAY公司在台加盟業務代理
    人，兩造因業務競爭，被告對伊心生不滿，竟於民國93年5
    月22日凌晨1時30分許，在台北市○○路○段100號「卡內基
    酒吧」內，基於傷害犯意毆打伊，致伊因而受有左後耳3×3
    公分瘀傷、左肩5×5公分瘀傷、後背6×2公分擦傷、左頸3
    ×1公分擦傷、左小指1×1公分瘀傷等傷害。爰依侵權行為
    法則，訴請被告應賠償伊醫療費用新台幣（下同）1,550元
    、精神慰撫金38,000,000元等情。並於本院聲明：(一)被告應
    給付原告38,001,550元。(二)願供擔保請准宣告假執行。
二、被告則以：伊固毆打原告成傷，但原告所受損害僅得請求醫
    療費用550元，至於診斷證明書費1,000元部分，則非因本件
    侵權行為所生之損害，原告自不得請求伊賠償；另原告並未
    因本件傷害而受有非財產上損害，故原告請求賠償精神慰撫
    金3,800,000元為無理由等語，資為抗辯。並於本院聲明：
    (一)原告之訴及假執行聲請均駁回。(二)如受不利之判決，願供
    擔保請准宣告免為假執行。
三、查，原告主張：被告與伊同為美商SUBWAY公司在台加盟業務
    代理人，兩造因業務競爭，被告對伊心生不滿，竟於93年5
    月22日凌晨1時30分許，在台北市○○路○段100號「卡內基
    酒吧」內，基於傷害犯意毆打伊，致伊因而受有左後耳3×3
    公分瘀傷、左肩5×5公分瘀傷、後背6×2公分擦傷、左頸3
    ×1公分擦傷、左小指1×1公分瘀傷等傷害等情，業據提出
    財團法人國泰綜合醫院（下稱國泰醫院）甲種診斷證明書為
    證（見本院94年度重附民字第74號卷〈下稱〉附民卷第6頁
    ），並經本院依職權函該院查明屬實（見本院卷第55頁之該
    院95年3月17日（）管歷字第340號函）；另，原告並以被
    告毆打其成傷為由，向台灣台北地方法院檢察署提出傷害刑
    事告訴，經該署以被告涉有傷害犯行向本院聲請簡易處刑，
    且經本院以94年度簡字第1612號刑事簡易判決被告拘役30日
    ，如易科罰金以銀元300元折算1日。嗣被告不服提起上訴，
    再經本院以94年度簡上字第154號判決駁回其上訴確定在案
    乙節，亦經本院依職權調閱上列傷害刑事卷宗核閱明確，並
    為被告所不爭執（見本院卷第108頁反面），堪信為真。
四、按因故意或過失，不法侵害他人之權利者，負損害賠償責任
    ，民法第184條第1項前段定有明文。承前所述，被告毆打原
    告成傷，則原告受傷與被告故意不法行為間，顯具有相當因
    果關係至明。故本院應審究者為原告請求損害賠償金額是否
    允當？茲分別論述如下：
(一)、醫療費用計1,550元部分：
    1.查，原告因被告上列不法行為就醫診治，因而支出急診掛
      號費350元、診察費200元及證明書費1,000元乙節，有卷
      附國泰醫院95年3月17日（）管歷字第340號函可稽（見
      本院卷第55頁），並為被告所不爭執，且上列費用核屬係
      因本件侵權行為損害賠償必要之支出費用，故原告請求被
      告應賠償其此部分之金額，自屬有據，應予准許。
    2.雖被告抗辯：診斷證明書1,000元部分，並非屬於因本件
      侵權行為而生財產上之損害云云。惟查，本件診斷書費用
      係原告為證明損害發生及其範圍所必要之費用，自應納為
      損害之一部份（最高法院94年度台上字第198號判決意旨
      參照），而應由加害人即被告賠償。是被告抗辯：診斷證
      明書1,000元部分，並非屬於因本件侵權行為而生財產上
      之損害云云，即無可取。
(二)、精神慰撫金38,000,000元部分：
    1.按不法侵害他人之身體、健康、名譽、自由、信用、隱私
      、貞操，或不法侵害其他人格法益而情節重大者，被害人
      雖非財產上之損害，亦得請求賠償相當之金額，民法第19
      5條第1項前段定有明文。查，被告既以徒手之不法行為毆
      打原告成傷，則依上列規定，原告自得請求被告賠償其非
      財產上損害即精神慰撫金。是被告抗辯：原告並未因此傷
      害而受有非財產上損害云云，要無可取。
    2.又按，慰藉金核給之標準固與財產上損害之計算不同，然
      非不可斟酌雙方身分資力與加害程度，及其他各種情形核
      定相當之數額（最高法院51年台上字第223號判例意旨參
      照）。本院審酌原告為美國華僑，係美國紐約大學商學院
      肄業，曾任名資證券股份有限公司總裁；而被告則為美國
      加州大學美國聖塔巴巴拉分校商業經濟系畢業，現為美商
      SUBWAY公司在台總經理，二人因業務競爭，使被告對原告
      不滿而徒手毆打原告，致原告身體受有上列瘀傷及擦傷等
      情，本院認原告請求精神慰撫金以100,000元為允當，至
      原告逾此所為請求，即非有據，應予駁回。
五、從而，原告依據侵權行為法則，訴請被告應賠償其醫療費用
    計1,550元、精神慰撫金100,000元，計101,550元，為有理
    由，應予准許。至原告逾此所為請求，為無理由，應予駁回
    。
六、原告勝訴部分，因本判決所命被告給付金額未逾1500,000元
    ，依民事訴訟法第條第436條之2第1項規定，不得上訴最高
    法院，故此部分於本院判決後即告確定，自無庸為供擔保假
    執行或免為假執行之諭知。是兩造就此部分聲請供擔保宣告
    假執行或免為假執行，於法無據，應予駁回；至原告其餘之
    訴既經駁回，則其假執行之聲請即失所附麗，應併予駁回。
七、據上論結，本件原告之訴為一部有理由、一部無理由，依民
    事訴訟法第79條，判決如主文。
中    華    民    國    95    年    7     月    28    日
                  民事第一庭    審判長法  官  詹文馨
                                      法  官  傅中樂
                                      法  官  楊絮雲
以上正本係照原本作成
被告不得上訴。
本件原告非以所涉及之法律見解具有原則上之重要性者，且經本
院之許可，不得上訴最高法院（民事訴訟法第436條之3第1項、
第2項規定參照）。
中    華    民    國    95    年    7     月    28    日
                                      書記官  高秋芬


司法院資訊處製作；財團法人民間司法改革基金會備份。
